



### **Bruno Luiz Medeiros Caldeira**

Endereço para acessar este CV:http://lattes.cnpq.br/4938555480588859

Última atualização do currículo em 13/11/2018

### Resumo informado pelo autor

Doutorando em Educação pela UNIMEP - Universidade Metodista de Piracicaba (SP, 2018). Mestre em Gestão Social, Educação e Desenvolvimento Regional pela FVC - Faculdade Vale do Cricaré em São Mateus (ES, 2015/ 2017). Pós Graduação Lato Sensu, nível de Especialização em LÍNGUA INGLESA (RJ, 2013). Graduado em PEDAGOGIA pela FASE - Faculdade de Educação da Serra (ES, 2013) e Licenciado em LETRAS - Habilitação: Português e Inglês pela FEUDUC - Fundação Educacional de Duque de Caxias (RJ, 2013). Tem experiência na área de Língua Inglesa com Fluência CEFR-C2 pela University of Greenwich (Inglaterra, 2011). Fluência CEFR-C2 pela Brunel University London (Inglaterra, 2016). Morei 10 anos em Londres e possuo habilitação no Brasil e fluência britânica na Língua Inglesa. Desenvolvendo pesquisas na área de Educação e Diversidade, atuando principalmente nos estudos de gênero e diversidade; identidade; políticas públicas LGBT; Direitos Humanos; Políticas de reconhecimento, além das políticas anti-homofóbicas. Possui Carteira de Habilitação tipo AB. Email: brunolelewis@gmail.com, Telefone Fixo: (73) 3288-9142, Celular/WhatsApp: (73) 99120-0099 (Texto informado pelo autor)

### Nome civil

Nome Bruno Luiz Medeiros Caldeira

# Dados pessoais

Nome em CALDEIRA, B. L. M.

citações bibliográficas

Sexo Masculino

Cor ou Raça Branca

Filiação Sergio Luiz Caldeira Perdigao e Simone Maria de Sousa Medeiros Caldeira

Nascimento 16/12/1987 - Brasil

Carteira de 14200307 SSP - MG - 02/02/2006

Identidade

CPF 069.544.356-94

Endereço Rua das Bromélias, 501 - Apart. 09 - Condomínio Morada da Serra residencial Village I - Porto Seguro

45816000, BA - Brasil Telefone: 73 991200099 Celular 73 991472290

URL da home page: brunolelewis@gmail.com - Whatssapp: (73) 99120-0099 - (73) 99147-2290 - Cel (73)

98834 9769 Oi - (73) 99953-9269 Vivo

Endereço

eletrônico E-mail para contato : brunolelewis@gmail.com

### Formação acadêmica/titulação

2015 - 2017 Mestrado Profissional em Educação, Gestão Social e Desenvolvimento Regional.

Fauldade Vale do Cricaré, São Mateus, FVC, Brasil

Título: Identidade do Coordenador Pedagógico em Teixeira de Freitas-BA: da Formação Inicial à Função

Social, Ano de obtenção: 2017 Orientador: Prof. Dr. Edmar Reis Thiengo Áreas do conhecimento: Educação

2013 - 2014 Especialização em Língua Inglesa - 360 horas.

Faculdade Internacional Signorelli, FISIG, Rio De Janeiro, Brasil

Título: History of the English Language: A study of the evolution of Ænglisc to modern English

Orientador: Rosimeri Claudiano da Costa

2011 - 2011 Especialização em Intermediate CEFRB1.

Malvern House London, MRL, Inglaterra

Título: CEFRB1

2010 - 2013 Graduação em Letras - Habilitação Português e Inglês.

Fundação Educacional de Duque de Caxias, FEUDUC, Brasil

2010 - 2013 Graduação em Pedagogia - Licenciatura Plena

Faculdade de Educação de Serra, FASE, Brasil

2006 - 2008 Graduação em Análise e Desenvolvimento de Sistemas.

### Atuação profissional

1. Instituto Federal de Educação, Ciência e Tecnologia Baiano - IFBAIANO

#### Vínculo institucional

2016 - Atual Vínculo: Servidor público , Enquadramento funcional: PROFESSOR , Carga horária: 40, Regime: Integral

2. Escola Municipal Padre Jose de Anchieta - EMPJA

#### Vínculo institucional

2016 - Atual Vínculo: Servidor público , Enquadramento funcional: PROF. LINGUÁ INGLESA , Carga horária: 20, Regime: Parcial

3. Cooperativa Educacional De Porto Seguro - COOEPS

#### Vínculo institucional

Vínculo: Cooperado , Enquadramento funcional: PROFESSOR DE LÍNGUA INGLESA , Carga horária: 40, 2015 - 2016 Regime: Integral

Outras informações: PROFESSOR DE LÍNGUA INGLESA - ENSINOS FUNDAMENTAL E MÉDIO

4. COLÉGIO CARIZA - PORTO SEGURO

# Vínculo

institucional

2017 - 2017 Enquadramento funcional: PROF. LINGUÁ INGLESA - ENSINO MÉDIO , Carga horária: 20, Regime: Parcial

5. Colégio Estadual Elba Ramalho - CEER

### Vínculo institucional

Vínculo: Servidor público , Enquadramento funcional: PROFESSOR DE LÍNGUA INGLESA - ENSINO MÉDIO , 2015 - 2016

Carga horária: 40, Regime: Integral

Outras informações

PROFESSOR DE LÍNGUA INGLESA E CONVERSAÇÃO EM LÍNGUA INGLESA - ENSINO MÉDIO

6. Colégio Estadual Antônio Carlos Magalhães - ACM

# Vínculo

institucional

2014 - 2015 Vínculo: Professor Visitante , Enquadramento funcional: Professor de Inglês, Filosofia , Carga horária: 40, Regime: Integral

7. Colégio Anísio Teixeira - CPM

### Vínculo institucional

2014 - 2014 Vínculo: Contratado , Enquadramento funcional: Professor de Física e Inglês , Carga horária: 20, Regime:

8. Colégio Polivalente de Caravelas - CPC

### Vínculo institucional

2014 - 2014 Vínculo: Celetista, Enquadramento funcional: Vice-diretor escolar, Carga horária: 40, Regime: Integral

2014 - 2014 Vínculo: Contratado , Enquadramento funcional: Professor de Física e Inglês. , Carga horária: 20, Regime: Parcial

Outras informações: Professor de Física, Filosofia, Inglês e Espanhol

9. Centro Educacional Professor Rômulo Galvão - CEPROG

### Vínculo institucional

2013 - 2013 Enquadramento funcional: Professor de Inglês e Matemática , Carga horária: 20, Regime: Parcial

10. Ambiental Bahia - PORTO SEGURO

# Vínculo institucional

2013 - 2013 Vínculo: Celetista , Enquadramento funcional: Analista de Redes e Comunicação de Dados , Carga horária: 30, Regime: Parcial

# Áreas de atuação

- 1. Letras
- 2. Línguas Estrangeiras Modernas
- 3. Coord. Pedagógica
- 4. Filosofia

# Idiomas

**Inglês** Compreende Bem , Fala Bem , Escreve Bem , Lê Bem

**Francês** Compreende Razoavelmente , Fala Razoavelmente , Escreve Razoavelmente , Lê Razoavelmente

**Português** Compreende Bem , Fala Bem , Escreve Bem , Lê Bem

Página gerada pelo sistema Currículo Lattes em 16/11/2018 às 15:33:26.